【裁判字號】    96,上更(二),484
【裁判日期】    970131
【裁判案由】    偽造文書
【裁判全文】
臺灣高等法院刑事判決             96年度上更(二)字第484號
上  訴  人  臺灣臺北地方法院檢察署檢察官
被      告  乙○○
選任辯護人  李建民律師
上列上訴人因被告偽造文書案件，不服臺灣臺北地方法院90年度
訴字第514 號，中華民國90年7 月31日第一審判決（起訴案號：
臺灣臺北地方法院檢察署88年度偵續字第563 號），提起上訴，
經判決後，由最高法院第2次發回更審，本院判決如下：
    主  文
原判決關於乙○○部分撤銷。
乙○○行使偽造私文書，足以生損害於公眾及他人，處有期徒刑
肆月，如易科罰金，以銀元參佰元即新台幣玖佰元折算壹日；減
為有期徒刑貳月，如易科罰金，以銀元參佰元即新台幣玖佰元折
算壹日。
    事  實
一、乙○○於民國87年間，承租臺北市○○路1號「金鼎大廈」5
    樓，經營「昕銘廣告公司」。因該大廈部分住戶為提昇居住
    品質，有意依法成立管理委員會（下稱管委會），由甲○○
    、戊○○、己○○及亞美旅行社股份有限公司（下稱亞美公
    司，後改名為大鵬國際旅行社股份有限公司，下稱大鵬公司
    ）等「金鼎大廈」之所有權人，授權乙○○處理相關事務性
    事宜，並由甲○○以召集人名義，寄發「金鼎大廈」住戶於
    87年6月12日召開區分所有權人會議之開會通知。於87年6月
    12日當天，「金鼎大廈」區分所有權人出席者僅有丙○○（
    代理甲○○、高銘祥，起訴書漏載高銘祥）、陳瑞玉、王碧
    霞（代理大鵬公司）及羅東生（代理楊寶釵），另出具出席
    會議委託書委託乙○○代理者，有黃奎鈞、黃明輝、黃如壎
    （起訴書記載為黃如勳）等人。乙○○明知全體區分所有權
    人為39人（起訴書誤載為38人），而出席會議及出具委託書
    之區分所有權人合計為18人及其區分所有權持分比例24/52
    ，均未超過公寓大廈管理條例第31條2/3以上之規定，且當
    天實際上開會並未作出任何決議，竟於開會後一星期內之某
    日，在臺北市○○路1號5樓「昕銘廣告公司」內，自行偽造
    如附件金鼎大廈區分所有權人會議紀錄一份（下稱會議紀錄
    ，除主持人丙○○部分為真實外），並將會議出席者劉建宏
    （已更名為劉遠融）列名為記錄（代理戊○○），再交由不
    知情之甲○○，以主任管理委員身分簽章，並於87年11月24
    日，由不知情之林秀姿（經判決無罪確定）持向臺北市政府
    工務局建築管理處申請報備成立管委會，而逾越甲○○等區
    分所有權人同意成立管理委員會之授權範圍，足以生損害於
    劉遠融權益、金鼎大廈區分所有權人對於該大廈管理、使用
    之權益及臺北市政府工務局對公寓大廈管委會管理之正確性
    。嗣經臺北市政府於87年12月11日，發給府寓證字第041130
    號公寓大廈管理組織報備證明，始獲知上情。
二、案經甲○○、戊○○、己○○及亞美公司代表人丁○○等人
    ，訴由臺灣臺北地方法院檢察署檢察官偵查起訴。
    理  由
一、訊據被告乙○○坦承於上開時、地製作會議紀錄及由林秀姿
    持會議紀錄向台北市政府申請工務局建築管理處申請報備成
    立管委會之事實不諱，惟矢口否認有偽造文書之犯行，辯稱
    ：(1)87年6月12日會議前，住戶已簽署3份同意書，該3 份同
    意書應包括授權製作區分所有權人會議紀錄，否則，無法成
    立管理委員會。(2)87年6 月12日會議出席戶數高達28戶，已
    達金鼎大廈全體區分所有權人共38戶出席人數2/3 以上。(3)
    87年6 月12日區分所有權人會議係合法召開，由丙○○代理
    甲○○擔任主席，且由劉建宏擔任會議紀錄，被告僅依丙○
    ○指示代為繕打會議紀錄，並無偽造可言云云。
二、經查：
(一)上開事實，業經告訴人即證人甲○○、戊○○、鄭文歷、賴
    正堂、王碧霞、林知沼、王雲中、劉盛勝、羅東生、丙○○
    、黃如壎、吳富士、馬文華、楊寶釵、劉建弘、林鄭玉雲證
    述在卷，並有87年6 月12日會議紀錄、金鼎大廈規約、金鼎
    大廈建築物所有權人同意書2 份、金鼎公寓大廈區分所有權
    人會議出列席單位及人員附冊（偵續卷第426至431頁）、會
    議出席委託書、金鼎大廈開會通知、金鼎公寓大廈區分所有
    權人會議出列席單位及人員附冊原本（偵續卷第390至405頁
    ）、亞美公司股東常會議事錄、經濟部87年5月28日經 (87)
    商字第112483號函示亞美公司改名為大鵬公司（偵卷第106
    至108 頁）、金鼎大廈各區分所有權人名錄、台北市建物登
    記謄本（偵卷第109至171頁）、台北市政府工務局建築管理
    處88年8月26日北市工建寓字第8860358 200號函附金鼎大廈
    管委會申請報備成立管理組織資料（偵卷第208至241頁）在
    卷為憑。
(二)金鼎大廈區分所有權人之人數及持分應如附表一、二、三所
    載，有台北市建物登記謄本存卷可參，則其區分所有權人會
    議之表決權人數應為「39人」而非「38戶」（此由被告所提
    同意書、出列席附冊將甲○○之表決權誤為1表決權，蓋各
    專有部分之區分所有權人有一表決權，公寓大廈管理條例第
    27條定有明文，故甲○○之專有部分為台北市○○路1號12
    樓及同路號12樓之1，自應有2表決權）。則金鼎大廈區分所
    有權人會議之表決權人數應為39人。又按區分所有權人會議
    之決議，除規約另有規定外，應有區分所有權人2/3以上及
    其區分所有權比例合計2/3以上出席，以出席人數3/4以上及
    其區分所有權比例占出席人數區分所有權3/4以上之同意行
    之，公寓大廈管理條例第31條亦定有明文，故如召開區分所
    有權人會議其決議之程序自應依照上開規定行之，則金鼎大
    廈區分所有權人會議應有26人數、持分比例應為34/52以上
    之出席，及出席人數3/4以上同意始得議決。
(三)甲○○證稱：我有同意申請成立金鼎大廈管委會，被告到內
    湖來找我，拿一大堆空白文件給我簽等語，核與劉盛勝證述
    ：戊○○有同意成立金鼎大廈管委會，我有代理戊○○簽立
    3份同意書，我沒有委託劉建宏代理出席87年6月12日區分所
    有權人會議，因我不認識劉建宏等語相符。參以各區分所有
    權人簽署之金鼎大廈建築物所有權人同意書2 份、金鼎公寓
    大廈區分所有權人會議出列席單位及人員附冊1 份等原本，
    堪認被告經甲○○、戊○○等區分所有權人有授權籌辦金鼎
    大廈管委會申請設立之事務性事宜無誤。
(四)金鼎大廈區分所有權人會議以甲○○為召集人簽發通知，訂
    於87年6 月12日召開，當日出席簽到者有丙○○、鄭文歷、
    劉建宏（代）、陳瑞玉、王碧霞（代）、羅東生等人，業經
    丙○○、鄭文歷、劉建宏、王碧霞證述在卷（偵續卷第255
    頁、偵卷第186反面、本院前審卷第55頁、偵卷第193反面）
    ，並有金鼎大廈區分所有權人會議出列席單位及人員附冊附
    卷為憑（偵續卷第399頁）。又丙○○於原審證稱：甲○○
    、高銘祥口頭授權委託我出席，並代理甲○○為會議主席，
    開會當天沒有什麼紀錄的人，開會沒有表決，開完會後隔幾
    天，到5樓之1被告公司簽會議紀錄，沒有看內容就簽名等語
    （偵續卷第492反面、原審卷第207至210頁）；鄭文歷證述
    ：沒有受林鄭玉雲委託參加區分所有權人會議，簽到單是我
    簽的，房子是我向劉盛勝租的，87年6月12日忘了有無拿偵
    續卷第402頁委託書去參加開會，但上面名字是我簽的，最
    起先是被告來找我，重點是要討論做信箱，當天沒有討論等
    語（本院前審卷第60頁）；劉建宏證稱：我是2樓撞球場員
    工，代理老闆「梁能章」出席，只簽開會出席的那張，去報
    到就下來了，會議中沒有參與開會，也沒有做紀錄，不認識
    戊○○，為何會議紀錄寫我代理戊○○，我不清楚等語（本
    院前審卷第56頁）；劉盛勝證稱：不認識劉建宏，沒有委託
    劉建宏出席會議等語（本院前審卷第152頁）；王碧霞證述
    ：林知沼出國通常委託賴正堂，因87年6月12日賴正堂有事
    ，故由我出席，當時12樓是我們承租的辦公室，當天我簽到
    只看到有幾個人，就走去上班，我一直看，只有他們幾個人
    在講話，後來看他們走出來，我問會議呢，他們稱已經結束
    等語（偵卷第193反面、194頁）；賴正堂證述：87年3月間
    被告到我們公司來稱要成立管委會，當天林知沼在，有同意
    成立管委會，被告拿一些書面要林知沼簽名，並稱這些以後
    要向有關單位提書申請等語（偵卷第193反面、194頁）；林
    知沼證述：我有簽聲明書，當初只是同意成立管委會，有職
    員王碧霞去開會等語（偵續卷第203頁）。綜上各情，堪認
    區分所有權人會議確實由丙○○代理甲○○、高銘祥；王碧
    霞代理大鵬公司；羅東生代理楊寶釵；陳瑞玉代表自己出席
    開會。且87年6月12日開會當天劉建宏、王碧霞簽完到即離
    開會場，並無表決，劉建宏亦無擔任會議紀錄之事實，要屬
    無訛。至於鄭文歷、劉建宏並非區分所有權人，自不列入計
    算區分所有權人之出席人數。又甲○○雖稱其沒有委託丙○
    ○代理開會等語，丙○○事後雖翻異前詞陳稱：甲○○沒有
    委託我去開會，當天代表我哥哥高銘祥去開會等語（上訴卷
    二第108頁），惟亦證稱：開完會後我舅舅（甲○○）打電
    話給我說這件事暫停下來等語（上訴卷二第104頁），倘甲
    ○○未曾委託丙○○出席會議，何以須事後告知事情後續之
    發展，故丙○○該次開會應係代理甲○○、高銘祥2人無訛
    。
(五)被告提出會議出席委託書、委託書，其中黃奎鈞（黃如壎代
    理）、黃明輝（黃如壎代理）、黃如壎、楊寶釵（羅東生代
    理）、王碧霞、戊○○、王雲中（馬文華代）、陳金鳳（洪
    羽瑄代）、林鄭玉雲（鄭文歷、鄭文成代）等（偵續卷第39
    0至404頁），固有其等簽名、捺印於其上，且受託人欄或註
    明被告或空白（除王碧霞委託王碧霞外）。參以黃如壎證述
    ：我有委託被告出席開會，偵續卷390至392會議出席委託書
    是我代理黃明輝、黃奎鈞簽名，選主任委員也是委託他等語
    （原審卷第204、205頁），堪認黃如壎、黃明輝、黃奎鈞有
    委託被告出席87年6 月12日區分所有權人會議無訛。惟王雲
    中（馬文華代理）、陳金鳳（洪羽瑄代理）之會議出席委託
    書上載明之會議日期為87年6月5日，核與實際開會日期87年
    6 月12日不同，且王雲中證述：是我太太（馬文華）簽會議
    出席委託書等語（偵續卷第205頁），馬文華證稱：是我先
    生委託我去，受委託人沒寫，是被告叫我不要寫的等語（偵
    續卷第491頁），再依遞送台北市政府工務局建築管理處申
    請設立金鼎大廈管委會之資料中有關王雲中、陳金鳳之會議
    出席委託書受託人分別填載馬文華、洪羽瑄（偵卷第225、
    227頁），並非被告，自難認王雲中、陳金鳳有委託被告出
    席87年6月12日區分所有權人會議。被告雖以上開資料係影
    印錯誤所致，然其陳稱：林秀姿告訴我有問題，我去時就填
    上馬文華、洪羽瑄等語（偵續卷第491頁），又稱：會議出
    席委託書他們交給我，委託我自己寫，是我呈報寫答辯狀89
    年9月初寫「杜文樺」等語（偵續卷第493頁），前後不一，
    除黃如壎已明確證述授權被告出席區分所有權人會議外，自
    難以被告事後提出王雲中、陳金鳳出具之會議出席委託書由
    自己填寫自己為受託人而認王雲中、陳金鳳有委託被告出席
    87年6月12日之區分所有權人會議。又林鄭玉雲證稱：委託
    書好像不是我寫的、我沒有參加會議等語（本院前審卷第61
    頁），鄭文歷證述：偵續卷第402、403頁委託人簽名是伊筆
    跡，沒有接受委託出席等語（本院前審卷第60、61頁），足
    證林鄭玉雲未委託被告出席87年6月12日區分所有權人會議
    。再劉盛勝證述：87年12月委託書上「戊○○」名字是我簽
    的，被告拿2張給我簽，1張有寫林秀姿、1張沒寫林秀姿是
    要留底的，「乙○○」不是我寫的等語（本院前審卷第152
    頁），觀諸上開委託書係「87年12月」出具，自非委託被告
    出席87年6月12日區分所有權人會議。綜上各情，實際出具
    委託書委託被告出席87年6月12日區分所有權人會議者乃黃
    如壎、黃明輝、黃奎鈞等人。
(六)由上開 (四)、(五)所述，87年6月12日區分所有權人會議有
    權出席，並已實際出席者（包括有權代理）共丙○○（代理
    甲○○、高銘祥）、王碧霞（代理大鵬公司）、羅東生（代
    理楊寶釵）、陳瑞玉等人。而委託被告出席，並提出合法會
    議出席委託書者共黃如壎、黃明輝、黃奎鈞等人。該次區分
    所有權人出席人數總計為18人（各表決人數為：甲○○3 人
    、高銘祥1人、陳瑞玉1人、王碧霞8人、楊寶釵1人、黃如壎
    2人、黃奎鈞1人、黃明輝1 人），總計出席人數之持分比例
    為24/52（甲○○6/52、高銘祥2/52、陳瑞玉1/52 、大鵬公
    司8/52、楊寶釵1/52、黃如壎2/52、黃奎鈞2/52、黃明輝2/
    52）無誤。由上可知，87年6 月12日區分所有權人會議出席
    表決人數及其區分所有持分比例顯然尚未達2/3 以上，自不
    符合公寓大廈管理條例第31條之規定。是出席人數及區分所
    有持分比例不足，遑論在87年6 月12日區分所有權人會議紀
    錄可議決相關事項。
(七)丙○○證稱：開完會後，隔2、3天被告有請我到樓下他辦公
    室簽名，他說是大樓的管理規章，沒有注意看主席、紀錄是
    何人，絕對沒有告訴被告紀錄是劉建宏等語（上訴卷二第10
    3、104、108頁），劉建宏證稱：我是2樓撞球場員工，代理
    老闆「梁能章」出席，只簽開會出席的那張，去報到就下來
    了，會議中沒有參與開會，也沒有做紀錄，不認識戊○○，
    為何會議紀錄寫我代理戊○○，我不清楚等語（本院前審卷
    第56頁）。益徵金鼎大廈區分所有權人會議紀錄上紀錄「紀
    錄：劉建宏（代理戊○○）」，亦係虛偽不實。
(八)被告雖提出金鼎大廈建築物所有權人同意書2 份及金鼎公寓
    大廈區分所有權人會議出席單位及人員附冊1 份（偵續卷第
    426 至432頁），以證明已獲區分所有權人之同意云云。惟
    觀諸上開同意書2份（其中1份內容有6點，下稱同意書1、另
    1份內容有關2、3樓撞球場經營人應遵守事項，下稱同意書2
    ）及金鼎公寓大廈區分所有權人會議出列席單位及人員附冊
    （下稱出列席附冊）之簽署同意人如附表一、二、三所示，
    且經戊○○、劉盛勝、黃如壎、林知沼、馬文華、吳富士、
    甲○○、羅東生等證述係其等簽署無訛在卷（原審卷第202
    、203、偵續卷第435、202反面、489、435、492頁）。雖亞
    美公司於87年5 月28日經經濟部核準變更名稱為大鵬公司、
    改選全體董監事、董事長為張伯鴻（偵卷第106至108頁），
    然因林知沼證稱：我在87年5月去越南住2年，86年被告要成
    立管委會，我們在成立管委會紙上簽名，後來我去越南等語
    （偵續卷第202反面），顯然2 份同意書、1份出列席附冊均
    由林知沼代表亞美公司簽署同意無訛，並不因事後亞美公司
    變更名稱、改選董監事而影響其效力。又林鄭玉雲證稱：偵
    續卷第427 至432頁之同意書不是我簽名的，且偵續卷第402
    、403 頁委託書不是我簽名等語（本院前審第61、62頁），
    是上開同意書2份、出列席附冊1份上之林鄭玉雲簽名應非其
    本人所為，自不得列入區分所有權人之同意人數及持分比例
    中。綜上，同意書1之區分所有權人人數雖超過2/3同意（26
    人以上），惟持分比例31/52未超過2/3。另同意書2 、出列
    席附冊同意之區分所有權人之投票權比例及持分比例均未達
    2/3。是被告所提出之同意書1、2 及出列席附冊均無法認定
    在87年6 月12日之前金鼎大廈區分所有權人及其持分比例已
    有2/3 以上，自無法據以為上開區分所有權人會議議決之依
    據。雖甲○○、林知沼、黃如壎、戊○○、高明祥於同意書
    1 上第一點同意擔任常任委員，惟因未經議決通過，亦屬偽
    造範圍。
(九)被告雖經授權處理成立金鼎大廈管委會之相關事宜，此僅屬
    於處理成立管委會之事務性，並不當然有在區分所有權人會
    議中，擅自偽造已議決相關事項，並繕打不實會議紀錄之權
    利。且其於87年6月12日會議前，以同意書1、2及出列席附
    冊送請各區分所有權人簽名徵詢同意，上開資料均由被告保
    管中，僅其知悉金鼎大廈各區分所有權人是否確實同意其所
    擬之同意書1、2及出列席附冊之內容，其他區分所有權人因
    係各別簽署，自無法知悉他人同意之情形，則被告在持有同
    意書1、2及出列席附冊中，明知該等資料均未達公寓大廈管
    理條例第31條所規定之出席、議決規定，且於87年6月12日
    召開之區分所有權人會議未實際開會議決相關事項，亦無紀
    錄之人，仍執意繕打附件四之會議紀錄，自有偽造之故意。
    又當不知情林秀姿（未參與區分所有權人會議，自無從知悉
    ）欲向台北市政府工務局建築管理處申請設立金鼎大廈管委
    會時，竟提供上開資料予林秀姿申請，自有利用不知情林秀
    姿行使所偽造之會議紀錄之情。又劉遠融僅為受雇員工，竟
    遭偽造代理戊○○，並擔任會議紀錄人，自有使人誤認其擅
    自偽造會議紀錄之嫌，而損及其權益；金鼎大廈多數區分所
    有權人雖同意成立管委會，惟應依法成立方屬正辦，詎被告
    偽造會議紀錄，使區分所有權人誤認確實有議決相關事項，
    並持以申請設立管委會，造成區分所有權人對該大廈管理、
    使用權益受損，並損及臺北市政府工務局對公寓大廈管委會
    管理之正確性，應堪認定。
(十)又上開區分所有權人會議紀錄經被告偽造完成後，雖經丙○
    ○、甲○○簽章於其上，甲○○並於金鼎大廈申請設立管委
    會之申請書檢查表上簽名。惟丙○○證稱：被告拿給我簽名
    ，我就簽名，沒有看會議紀錄內容等語（原審卷第201、211
    頁），因其僅係代理甲○○、高銘祥出席，對於金鼎大廈事
    物不甚關心而未詳細注意簽名文件上之內容，尚與常情不悖
    。且因甲○○未實際參與87年6 月12日區分所有權人會議，
    不了解區分所有權人會議實際召開之情形，則甲○○誤於區
    分所有權人會議紀錄上簽名，或於申請書檢查表上簽名，均
    無礙於被告偽造附表四之會議紀錄。又戊○○委託劉盛勝以
    「委員」名義於87年12月授權林秀姿處理金鼎大廈管理委員
    會會務，因戊○○於同意書1 中簽名同意擔任常任委員，故
    以「委員」身分簽發授權書，要非無據，惟因戊○○、劉盛
    勝均未參與87年6 月12日區分所有權人會議，亦不知實際會
    議情形，此亦不影響被告偽造私文書之行為。再被告以所提
    金鼎大廈區分所有權人會議附冊（偵續卷第406頁）係事後
    應台北市政府工務局建築管理處要求重新製作，而有追認會
    議紀錄之效力，然觀諸其上大鵬公司仍由亞美公司林知沼簽
    名，因亞美公司於87年5月即更名為大鵬公司，故上開會議
    附冊應非事後所製作，所辯，亦不足採。
(十一)綜上所述，被告所辯並無行使偽造文書之犯意，亦不足以
      生損害於人云云，顯係卸責之詞，不足採信。本件事證明
      確，犯行洵堪認定。
三、核被告所為，係犯刑法第216條、第210條之行使偽造私文書
    罪。偽造私文書之低度行為，復為行使之高度行為所吸收，
    均不另論罪。被告利用不知情林秀姿持所偽造之會議紀錄向
    台北市政府工務局建築管理處申請成立管委會，為間接正犯
    。
四、原審未予詳究，遽為被告無罪之諭知，尚有違誤。檢察官提
    起上訴，指摘原判決不當，為有理由，應由本院將原判決關
    於乙○○部分予以撤銷改判。爰審酌被告犯罪之動機、所用
    手段、所生損害，暨犯後態度等一切情狀，量處如主文第2
    項所示之刑，並依中華民國96年罪犯減刑條例減輕其刑。又
    被告於行為後，刑法第41條於90年1月10日、94 年2月2日修
    正，並於90年1月12日、95年7月1日生效，經比較行為時法
    、中間時法及裁判時法，以中間時法對被告較有利，自應適
    用90年1月12日生效之刑法第41條規定，並就宣告刑及減得
    之刑均諭知易科罰金之折算標準。至於偽造之會議紀錄其上
    之金鼎大廈管理委員會印章及甲○○之印章、署押均為真正
    ，且會議紀錄已持交台北市政府工務局建築管理處，非屬被
    告所有，自無庸宣告沒收。
據上論斷，應依刑事訴訟法第369條第1項前段、第364條、第299
條第1項前段，刑法第2條第1項前段、第216條、第210條、90年1
月12日生效之刑法第41條第1 項前段，罰金罰鍰提高標準條例第
2條，現行法規所定貨幣單位折算新台幣條例第2條，中華民國96
年罪犯減刑條例第2條第1項第3款、第7條，判決如主文。
本案經檢察官覃正祥到庭執行職務
中    華    民    國    97    年    1     月    31    日
                  刑事第二庭審判長法  官  呂丹玉
                                  法  官  王詠寰
                                  法  官  李麗玲
以上正本證明與原本無異。
如不服本判決，應於收受送達後10日內向本院提出上訴書狀，其
未敘述上訴之理由者並得於提起上訴後10日內向本院補提理由書
（均須按他造當事人之人數附繕本）。
                                  書記官  廖婷璇
中    華    民    國    97    年    1     月    31    日
附錄：本案論罪科刑法條全文
刑法第二百十六條：
行使第二百十條至第二百十五條之文書者，依偽造、變造文書或
登載不實事項或使登載不實事項之規定處斷。
刑法第二百十條：
偽造、變造私文書，足以生損害於公眾或他人者，處五年以下有
期徒刑。
附表一
 同意之區分所有權人人數26人、持分比例31/52
┌────────────┬──────┬───┬────┐
│ 樓                 別  │所有權人    │持  分│簽署同意│
│                        │            │      │人姓名  │
├────────────┼──────┼───┼────┤
│B1、1F、2F、2F-1        │蔡許月鶴    │10/52 │        │
├────────────┼──────┼───┼────┤
│1F-1                    │林鄭玉雲    │2/52  │        │
├────────────┼──────┼───┼────┤
│3F、3F-1、3F-2、3F-3    │己○○、魏君│4/52  │        │
│                        │豪          │      │        │
├────────────┼──────┼───┼────┤
│4F、4F-1、4F-2、4F-3    │大鵬公司    │4/52  │亞美公司│
│                        │            │      │林知沼  │
├────────────┼──────┼───┼────┤
│5F、5F-1                │黃如壎      │2/52  │黃如壎  │
├────────────┼──────┼───┼────┤
│5F-2                    │黃奎鈞      │1/52  │黃如壎代│
├────────────┼──────┼───┼────┤
│6F                      │蕭文村      │1/52  │        │
├────────────┼──────┼───┼────┤
│6F-1                    │陳瑞玉      │1/52  │        │
├────────────┼──────┼───┼────┤
│6F-2                    │黃明輝      │2/52  │黃如壎代│
├────────────┼──────┼───┼────┤
│7F、7F-1、7F-2、7F-3    │戊○○      │4/52  │戊○○  │
├────────────┼──────┼───┼────┤
│8F                      │王雲中      │1/52  │馬文華代│
├────────────┼──────┼───┼────┤
│8F-1                    │白吳玉嬌    │1/52  │        │
├────────────┼──────┼───┼────┤
│8F-2                    │資振亞      │1/52  │資振亞  │
├────────────┼──────┼───┼────┤
│8F-3                    │陳金鳳      │1/52  │洪羽瑄代│
├────────────┼──────┼───┼────┤
│9F                      │吳富士      │1/52  │吳富士  │
├────────────┼──────┼───┼────┤
│9F-1                    │楊寶釵      │1/52  │羅東生  │
├────────────┼──────┼───┼────┤
│9F-2                    │魏曜粧      │1/52  │        │
├────────────┼──────┼───┼────┤
│9F-3                    │劉盛勝      │1/52  │劉盛勝  │
├────────────┼──────┼───┼────┤
│10F、10F-1、10F-2、10F-3│大鵬公司    │4/52  │亞美公司│
│                        │            │      │林知沼  │
├────────────┼──────┼───┼────┤
│11F-1                   │高銘祥      │2/52  │高銘祥  │
├────────────┼──────┼───┼────┤
│11F、12F、12F-1         │甲○○      │6/52  │甲○○  │
└────────────┴──────┴───┴────┘
 附表二
 同意區分所有權人人數24人、持分比例30/52
┌────────────┬──────┬───┬────┐
│ 樓                 別  │所有權人    │持  分│簽署同意│
│                        │            │      │人姓名  │
├────────────┼──────┼───┼────┤
│B1、1F、2F、2F-1        │蔡許月鶴    │10/52 │        │
├────────────┼──────┼───┼────┤
│1F-1                    │林鄭玉雲    │2/52  │林鄭玉雲│
├────────────┼──────┼───┼────┤
│3F、3F-1、3F-2、3F-3    │己○○、魏君│4/52  │        │
│                        │豪          │      │        │
├────────────┼──────┼───┼────┤
│4F、4F-1、4F-2、4F-3    │大鵬公司    │4/52  │亞美公司│
│                        │            │      │林知沼  │
├────────────┼──────┼───┼────┤
│5F、5F-1                │黃如壎      │2/52  │黃如壎  │
├────────────┼──────┼───┼────┤
│5F-2                    │黃奎鈞      │1/52  │黃如壎代│
├────────────┼──────┼───┼────┤
│6F                      │蕭文村      │1/52  │        │
├────────────┼──────┼───┼────┤
│6F-1                    │陳瑞玉      │1/52  │        │
├────────────┼──────┼───┼────┤
│6F-2                    │黃明輝      │2/52  │黃如壎代│
├────────────┼──────┼───┼────┤
│7F、7F-1、7F-2、7F-3    │戊○○      │4/52  │戊○○  │
├────────────┼──────┼───┼────┤
│8F                      │王雲中      │1/52  │        │
├────────────┼──────┼───┼────┤
│8F-1                    │白吳玉嬌    │1/52  │        │
├────────────┼──────┼───┼────┤
│8F-2                    │資振亞      │1/52  │        │
├────────────┼──────┼───┼────┤
│8F-3                    │陳金鳳      │1/52  │洪羽瑄代│
├────────────┼──────┼───┼────┤
│9F                      │吳富士      │1/52  │吳富士  │
├────────────┼──────┼───┼────┤
│9F-1                    │楊寶釵      │1/52  │羅東生  │
├────────────┼──────┼───┼────┤
│9F-2                    │魏曜粧      │1/52  │        │
├────────────┼──────┼───┼────┤
│9F-3                    │劉盛勝      │1/52  │劉盛勝  │
├────────────┼──────┼───┼────┤
│10F、10F-1、10F-2、10F-3│大鵬公司    │4/52  │亞美公司│
│                        │            │      │林知沼  │
├────────────┼──────┼───┼────┤
│11F-1                   │高銘祥      │2/52  │丙○○  │
├────────────┼──────┼───┼────┤
│11F、12F、12F-1         │甲○○      │6/52  │甲○○  │
└────────────┴──────┴───┴────┘
附表三
 同意區分所有權人人數24人、持分比例29/52
┌────────────┬──────┬───┬────┐
│ 樓                 別  │所有權人    │持  分│簽署同意│
│                        │            │      │人姓名  │
├────────────┼──────┼───┼────┤
│B1、1F、2F、2F-1        │蔡許月鶴    │10/52 │        │
├────────────┼──────┼───┼────┤
│1F-1                    │林鄭玉雲    │2/52  │林鄭玉雲│
├────────────┼──────┼───┼────┤
│3F、3F-1、3F-2、3F-3    │己○○、魏君│4/52  │        │
│                        │豪          │      │        │
├────────────┼──────┼───┼────┤
│4F、4F-1、4F-2、4F-3    │大鵬公司    │4/52  │亞美公司│
│                        │            │      │林知沼  │
├────────────┼──────┼───┼────┤
│5F、5F-1                │黃如壎      │2/52  │黃如壎  │
├────────────┼──────┼───┼────┤
│5F-2                    │黃奎鈞      │1/52  │黃如壎代│
├────────────┼──────┼───┼────┤
│6F                      │蕭文村      │1/52  │        │
├────────────┼──────┼───┼────┤
│6F-1                    │陳瑞玉      │1/52  │        │
├────────────┼──────┼───┼────┤
│6F-2                    │黃明輝      │2/52  │黃如壎代│
├────────────┼──────┼───┼────┤
│7F、7F-1、7F-2、7F-3    │戊○○      │4/52  │戊○○  │
├────────────┼──────┼───┼────┤
│8F                      │王雲中      │1/52  │        │
├────────────┼──────┼───┼────┤
│8F-1                    │白吳玉嬌    │1/52  │        │
├────────────┼──────┼───┼────┤
│8F-2                    │資振亞      │1/52  │資振亞  │
├────────────┼──────┼───┼────┤
│8F-3                    │陳金鳳      │1/52  │洪羽瑄代│
├────────────┼──────┼───┼────┤
│9F                      │吳富士      │1/52  │        │
├────────────┼──────┼───┼────┤
│9F-1                    │楊寶釵      │1/52  │羅東生  │
├────────────┼──────┼───┼────┤
│9F-2                    │魏曜粧      │1/52  │        │
├────────────┼──────┼───┼────┤
│9F-3                    │劉盛勝      │1/52  │劉盛勝  │
├────────────┼──────┼───┼────┤
│10F、10F-1、10F-2、10F-3│大鵬公司    │4/52  │亞美公司│
│                        │            │      │林知沼  │
├────────────┼──────┼───┼────┤
│11F-1                   │高銘祥      │2/52  │丙○○  │
├────────────┼──────┼───┼────┤
│11F、12F、12F-1         │甲○○      │6/52  │甲○○  │
└────────────┴──────┴───┴────┘


司法院資訊處製作；財團法人民間司法改革基金會備份。
